【裁判字號】    97,聲,652
【裁判日期】    970226
【裁判案由】    聲請單獨宣告沒收
【裁判全文】
臺灣板橋地方法院刑事裁定               97年度聲字第652號
聲  請  人  臺灣板橋地方法院檢察署檢察官
被      告  甲○○
上列聲請人因被告犯賭博等案件，聲請宣告沒收扣押物（97年度
執聲字第291 號），本院裁定如下：
    主  文
扣案之六合彩簽單貳張、六合彩簽單總表參張、傳真機壹台、現
金肆仟零捌拾元，均沒收。
其餘聲請駁回。
    理  由
一、聲請意旨略以：臺灣板橋地方法院檢察署95年度速偵字第17
    58號被告甲○○賭博乙案，扣案之六合彩簽單4 張、六合彩
    簽單總表3 張、傳真機1 台、賭資新臺幣19100 元，爰依刑
    事訴訟法第259 條之1 規定聲請宣告沒收云云。
二、按檢察官依刑事訴訟法第253 條或253 條之1 為不起訴或緩
    起訴之處分者，對供犯罪所用、供犯罪預備或因犯罪所得之
    物，以屬於「被告」者為限，始得單獨聲請法院宣告沒收，
    刑事訴訟法第259 條之1 定有明文。此與刑法第38條第3 項
    規定供犯罪所用或犯罪預備之物，或因犯罪所生或所得之物
    ，以屬於「犯罪行為人」所有者，均得宣告沒收之規定，並
    不相同。
三、經查：臺灣板橋地方法院檢察署95年度速偵字第1758號被告
    甲○○犯賭博乙案，被告因犯刑法第266 條第1 項前段之普
    通賭博罪、第268 條之意圖營利提供賭博場所及聚眾賭博罪
    ，業經檢察官於95年12月13日依刑事訴訟法第253 條之1 第
    1 項及第253 條之2 第1 項第2 款、第4 款及第8 款規定處
    分緩起訴1 年，已於97年2 月4 日緩起訴期滿未經撤銷，有
    該緩起訴處分書及臺灣高等法院檢察署96度上職議字第1409
    號處分書各1 份在卷可考。而聲請人聲請沒收傳真機及賭資
    新臺幣（下同）19100 元等物，經本院檢視臺灣板橋地方法
    院檢察署95年度速偵字第1758號偵查卷全卷結果，雖被告於
    警詢供陳：現場查獲之物品，除了2 張簽單為賭客謝春城、
    都健安所有外，其餘物品均為伊所有，是伊主持六合彩賭博
    所用之物（見板橋地方法院檢察署95年度速偵字第1758號第
    9 頁）；另於偵查中供稱：都是伊的，傳真機是伊做生意用
    的。伊幫別人簽六合彩都是用紙記錄。19100 元裡面有包括
    伊做生意的錢，抽頭金2000元等語明確（見板橋地方法院檢
    察署95年度速偵字第1758號第54頁）。徵諸被告之供述，扣
    案簽單4 張，其中2 張，分別為同案被告都健安及謝春城所
    有，核與同案被告之供述相符，是所餘的2 張簽單，應被告
    為所有，且供被告犯罪所用之物，應無疑義。至於傳真機的
    部分，被告先於警詢中供述，係供主持六合彩賭博所用之物
    ，再於偵訊中辯稱：傳真機是我做生意用的，惟查，從被告
    所扣得之六合彩簽單編號4 （見板橋地方法院檢察署95年度
    速偵字第1758號第45頁），係傳真紙之材質，其上並寫有簽
    賭六合彩之相關內容，是被告所辯，洵無足採，應以被告於
    警詢中之供述為可信，是此部分應為被告所有用，且供犯罪
    所用之物，應無疑義。又賭資19100 元之部分，雖被告於警
    詢中供述為其所有；被告另於偵查中辯稱：19100 元裡面有
    包括伊做生意的錢，抽頭金2000元。經查，被告所經營之敏
    雄商行係販賣煙酒、白米、飲料、雜糧、百貨、泡麵等物，
    再加上員警持搜索票向被告所經營之商行搜索時，係於晚上
    18時20分許，是被告所辯：扣得之現金有部分為做生意所得
    等語，尚屬可信。惟被告本件所犯係刑法第266 條第1 項前
    段之普通賭博罪、第268 條之意圖營利提供賭博場所及聚眾
    賭博罪，是被告於偵查中所自白之抽頭金2000元為被告所有
    ，且係被告因犯罪所得之物；及謝春城、都健安分別向被告
    簽賭之1600元及480 元部分，於同案被告2 人向被告簽賭後
    ，被告未將渠等所中之金額給付予中獎人前，仍為被告所有
    ，且係因犯罪所得之物，合計共4080元，為本件因犯罪所得
    物，且為被告所有之物，是本院認聲請人此部分聲請為正當
    ，應予准許。
四、至於聲請人另聲請沒收之簽單4 張部分，被告業已供述其中
    2 張分屬同案被告謝春城、都健安2 人所有，核與同案被告
    之供述相符，是被告所稱扣案簽單2 張分屬另2 位同案被告
    所有，應屬可信。又現金15020 元，被告供稱為作生意所得
    ，且無證據顯示為被告犯罪所得之物，是該2 張簽單既均非
    被告所有之物，及現金15020 元非被告犯罪所得之物，核與
    前開法條規定並不相符，聲請人此部分聲請難認有理由，應
    予駁回。
五、爰依刑事訴訟法第220 條、第259 條之1 ，裁定如主文。
中    華    民    國    97    年    2     月    26    日
                  刑事第十八庭  法  官  吳幸娥
以上正本證明與原本無異
如不服本裁定應於送達後5日內向本院提出抗告狀
                                書記官  陳靜怡
中    華    民    國    97    年    2     月    27    日


司法院資訊處製作；財團法人民間司法改革基金會備份。
